---
title: "relatorio"
author: "wenderson santos"
output: pdf_document
always_allow_html: true
---

# Imports

```{r, message=FALSE, warning=FALSE}
#install.packages("plotly")
library("plotly")

```

```{r}
source("functions.R")
```

# Função Gaussiana

```         
$$
f(x, y) = K \cdot e^{-c(x^2 + y^2)}
$$ 
```

$$ 
f(x, y)=k \cdot exp[ -c(x^2 + y^2) ]; k, c > 0$$

k : Amplitude máxima da função; **f(0,0) = k**

c: Abertura e decaimento da curva;

```{r}
f <- function(x,y, k=3, c=2){

  return( k*exp(-c(x^2 + y^2)))
}
```

# Objetivo

Usar polinômios de duas variáveis para aproximar a função gaussiana;

# Geração de pontos aleatórios sobre o retângulo [-4,4]x[-4,4]

```{r}
set.seed(28)
```

```{r}
# número de pontos
n<- 1000

min_<- -4
max_<- 4

x<- runif(n, min= min_, max= max_)
y<- runif(n, min= min_, max= max_)

z<- f(x,y)

pontos<- cbind(x,y, z)

matriz<- data.frame(pontos)

print(matriz[1:5,])
```

```{r}
plot_pontos_3d(x,y,z)
```

## Possível problema

Há muitos pontos na região em que f(x,y) é próximo de zero ...

# Modelo 1 [ m1(x,y) = b0 + b1x + b2y]

```{r}

modelo1<- lm(z ~ x + y, data=matriz)
summary(modelo1)
plot(modelo1)
```

```{r}
plot_residuos_preditores(modelo1, matriz)
```

# Modelo 2 [ m2(x,y) = b0 + b1\*x + b2\*y + b3\*x\^2 + b4\*y\^2 + b5\*x\*y]

```{r}
modelo2<- lm(z ~ x + y + I(x^2) + I(y^2) + I(x*y), data=matriz)
summary(modelo2)
plot(modelo2)
```

```{r}
plot_residuos_preditores(modelo2, matriz)
```

# Modelo 3 [ m2(x,y) = b0 + b1\*x + b2\*y + b3\*x\^2 + b4\*y\^2 +b5\*x\*y + b6 \**x\^3 + b7* \*y\^3]

```{r}
modelo3<- lm(z ~ x + y + I(x^2) + I(y^2) + I(x*y) + I(x^3) + I(y^3) + I(x*y^2) + I(y*x^2), data=matriz)
summary(modelo3)
plot(modelo3)
```

```{r}
plot_residuos_preditores(modelo3, matriz)
```
