---
title: "relatorio"
author: "wenderson santos"
output: pdf_document
always_allow_html: true
---

# Estimadores de Mínimos Quadrados

seja X a matriz de dados com n observações e p variáveis;

seja y a variável alvo

Os estimadores de mínimos quadrados são:

B_hat = (X'X)\^{-1} X'y

Assumindo o modelo linear Y = XB + e ,

e assumindo que, para todo i e j:

E(e_i) = 0

cov(e_i, e_j)= 0 (erros não correlacionados)

var(e_i) = sigma2 (homocedasticidade)

de acordo com o teorema de Gauss-Markov, os estimadores de mínimos quadrados serão os melhores estimadores lineares não viesados, sob as suposições anteriores.

Para os testes de hipóteses, assumimos que e_i \~ N(0, sigma2)

# Imports

```{r, message=FALSE, warning=FALSE}
#install.packages("plotly")
library("plotly")

```

```{r}
source("functions.R")
```

# Função Gaussiana

```         
$$
f(x, y) = K \cdot e^{-c(x^2 + y^2)}
$$ 
```

$$ 
f(x, y)=k \cdot exp[ -c(x^2 + y^2) ]; k, c > 0$$

k : Amplitude máxima da função; **f(0,0) = k**

c: Abertura e decaimento da curva;

f: R\^2 -\> R+

```{r}
f <- function(x,y, k=10, c=6){

  return( k*exp(-c(x^2 + y^2)))
}
```

# Objetivo

Usar polinômios de duas variáveis para aproximar a função gaussiana;

# Geração de pontos aleatórios

```{r}
set.seed(28)
```

```{r}
# número de pontos
n<- 100

min_<- -4
max_<- 4

x_unif<- runif(n, min= min_, max= max_)
y_unif<- runif(n, min= min_, max= max_)
z_unif<- f(x_unif,y_unif)

x_normal<- rnorm(n, 0, 1)
y_normal<- rnorm(n, 0, 1)
z_normal<- f(x_normal, y_normal)

pontos_unif<- cbind(x_unif,y_unif, z_unif)
pontos_normal<- cbind(x_normal, y_normal, z_normal)

matriz_unif<- data.frame(pontos_unif)
matriz_normal<- data.frame(pontos_normal)

print(matriz_unif[1:5,])

```

```{r}
hist(z_unif)
hist(z_normal)
```

# Modelo 1 [ m1(x,y) = b0 + b1x + b2y]

```{r}
modelo1<- lm(z_unif ~ x_unif + y_unif, data=matriz_unif)
summary(modelo1)
plot(modelo1, which = 1:2)
```

# Modelo 2 [ m2(x,y) = b0 + b1\*x + b2\*y + b3\*x\^2 + b4\*y\^2 + b5\*x\*y]

```{r}
modelo2<- lm(z_unif ~ x_unif + y_unif + I(x_unif^2) + I(y_unif^2) + I(x_unif*y_unif), data=matriz_unif)
summary(modelo2)
plot(modelo2, which = 1:2)
```

# Modelo 3 [ m2(x,y) = b0 + b1\*x + b2\*y + b3\*x\^2 + b4\*y\^2 +b5\*x\*y + b6 \**x\^3 + b7* \*y\^3]

```{r}
modelo3<- lm(z_unif ~ x_unif + y_unif + I(x_unif^2) + I(y_unif^2) + I(x_unif*y_unif) + I(x_unif^3) + I(y_unif^3) + I(x_unif^2 * y_unif) + I(x_unif * y_unif^2), data=matriz_unif)
summary(modelo3)
plot(modelo3, which = 1:2)
```

```{r}
hist(modelo3$residuals)
```

## Observações sobre esses modelos:

residuo = valor_real - valor_previsto

residuo = - valor_previsto (quando o real é zero)

- A maioria desses modelos não atendem às suposições necessárias para o teorema de gauss-markov

  - Os erros são heterocedásticos e correlacionados.

- O modelo prevê valores menores que zero (fora do contradomínio de f)

# Transformação LN(Y)

# Modelo 1 [ ln(m1(x,y)) = b0 + b1x + b2y]

```{r}
modelo1_ln<- lm(log(z_unif) ~ x_unif + y_unif, data=matriz_unif)
summary(modelo1_ln)
plot(modelo1_ln, which = 1:2)
```

# Modelo 2 [ ln(m2(x,y)) = b0 + b1\*x + b2\*y + b3\*x\^2 + b4\*y\^2 + b5\*x\*y]

```{r}
modelo2_ln<- lm(log(z_unif) ~ x_unif + y_unif + I(x_unif^2) + I(y_unif^2) + I(x_unif*y_unif), data=matriz_unif)
summary(modelo2_ln)
plot(modelo2_ln, which = 1:2)
```

# Modelo 3 [ ln(m2(x,y)) = b0 + b1\*x + b2\*y + b3\*x\^2 + b4\*y\^2 +b5\*x\*y + b6 \**x\^3 + b7* \*y\^3]

```{r}
modelo3_ln<- lm(log(z_unif) ~ x_unif + y_unif + I(x_unif^2) + I(y_unif^2) + I(x_unif*y_unif) + I(x_unif^3) + I(y_unif^3) + I(x_unif^2 * y_unif) + I(x_unif * y_unif^2), data=matriz_unif)
summary(modelo3_ln)
plot(modelo3_ln, which = 1:2)
```

## Observações

ln(k.exp[-c(x\^2 + y\^2]) = ln(k) - cx \^2 - cy\^2

ou seja,

k = exp[b0]

c = -b1 = -b2

- Os termos de grau 3 não foram estatísticamente significativos, como esperado.

- As suposições do modelo foram atendidas e os parâmetros possuem baixo erro padrão;

Logo, o melhor modelo foi:

Ln(y) = b0 + b1x\^2 + b2y\^2

y = exp[b0 + b1x\^2 + b2y \^2]
